台灣雲林地方法院刑事判決　　　　　　　　　　　　九十一年度易字第五０四號
　　公 訴 人　台灣雲林地方法院檢察署檢察官
　　被　　告　丙○○
右列被告因違反毒品危害防制條例案件，經檢察官提起公訴（九十一年度毒偵字第七
七一號），本院判決如左：
    主  文
丙○○施用第二級毒品，處有期徒刑肆月，如易科罰金以參佰元折算壹日。
    事  實
一、丙○○前因施用毒品案件，經依本院八十七年度毒聲字第五四三號及台灣彰化地
    方法院以九十年度毒聲字第一一四０號先後二次裁定送觀察、勒戒後，均無繼續
    施用毒品之傾向，分別由台灣雲林地方法院檢察署檢察官於民國（下同）八十七
    年十二月十七日以八十七年度偵字第二一００號、台灣彰化地方法院檢察署檢察
    官於九十年四月三日以九十年度毒偵字第一一三九號處分不起訴。
二、詎其仍不思悔改，又於九十一年七月七日回溯前九十六小時內之某時，在不詳處
    所，以不詳方式，施用第二級毒品甲基安非他命一次。
三、嗣為警於九十一年七月七日十二時五十分許，查扣其所有、已使用過之注射針筒
    一支，經警採尿送驗，尿中驗出之嗎啡及甲基安非他命陽性反應。（涉嫌施用第
    一級毒品部分，另案處理）
四、案經彰化縣警察局田中分局報請台灣彰化地方法院檢察署簽請台灣高等法院檢察
    署令轉台灣雲林地方法院檢察署檢察官偵查起訴。
    理  由
一、被告否認施用第二級毒品甲基安非他命之事實，辯稱其可能吸到二手煙云云。惟
    查，被告於九十一年七月七日，警察對被告所採之尿液，經彰化縣衛生局檢驗結
    果，再經法務部調查局鑑驗確認，均有甲基安非他命之陽性反應，有被告警訊筆
    錄、彰化縣警察局委託檢驗尿液代號與真實姓名對照認證單、彰化縣警察局煙毒
    尿液檢驗成績書、法務部調查局檢驗通知書各一件在卷可稽，應不致於有誤。而
    依照一般檢驗、醫療機構的報告，在密閉的空間，甲基安非他命的煙霧夠濃時，
    吸入二手煙，致尿液中驗出甲基安非他命反應，是可能的。問題是，本案被告究
    竟是在特定的地方，故意施用第二級毒品甲基安非他命，或是無意吸入二手煙，
    是否只能完全憑被告之說法？經驗顯示，一般藥物濫用者，並不忌諱使用特定的
    藥物；被告已有二次施用第一級毒品海洛因，經觀察勒戒後，因無繼續施用毒品
    傾向，為檢察官不起訴處分之紀錄，有卷附被告全國前案紀錄表一件在卷可稽，
    則其在施用第一級毒品時，應不致於會拒絕第二級毒品之使用。是以，法官認為
    ，被告應是故意施用第二級毒品甲基安非他命。
二、(一)按甲基安非他命，為毒品危害防制條例第二條第二項第二款所規定之第二級毒
    品；核被告施用甲基安非他命之行為，係犯毒品危害防制條例第十條第二項之施
    用第二級毒品罪。至於被告為施用而持有第二級毒品，其持有之低度行為，已為
    施用之高度行為所吸收，不另論罪。(二)爰審酌被告無其他犯罪前科，之前觀察勒
    戒成效不佳等一切情狀，量處如主文所示之刑，並定易科罰金之折算標準。
三、據上論斷，應依刑事訴訟法第二百九十九條第一項前段，毒品危害防制條例第十
    條第二項、第二十條第三項，刑法第十一條前段、第四十一條第一項前段，判決
    如主文。
本案經檢察官甲○○偵查起訴，檢察官乙○○到庭執行職務。
中      華      民      國      九十一  年      十二    月      六      日
                                      台灣雲林地方法院刑事第一庭
                                              法  官  林  輝  煌
右正本證明與原本無異。
如不服本判決，應於送達後十日內向本院提出上訴狀（須附繕本），上訴於台灣高等
法院台南分院。
                                              書記官  陳  美  華
中      華      民      國      九十一  年      十二    月      六      日
附錄本案論罪科刑法條全文：
毒品危害防制條例
第十條
  施用第一級毒品者，處六月以上五年以下有期徒刑。
  施用第二級毒品者，處三年以下有期徒刑。
